臺灣板橋地方法院刑事判決　　　　　　　94年度訴字第2078號
公　訴　人　臺灣板橋地方法院檢察署檢察官
被　　　告　甲○
　　　　　　　　　　（另案羈押在臺灣士林看守所）
上列被告因違反毒品危害防制條例案件，經檢察官提起公訴（94
年度毒偵字第4822號），本院依簡式審判程序判決如下：
    主    文
甲○連續施用第一級毒品，累犯，處有期徒刑壹年；又施用第二
級毒品，累犯，處有期徒刑月。應執行有期徒刑壹年壹月。
    事    實
一、甲○前因違反毒品危害防制條例案件，經臺灣臺北地方法院
    以89年度訴字第891 號判決判處有期徒刑7 月、3 月，應執
    行有期徒刑8 月確定；又分別因竊盜案件及違反毒品危害防
    制條例案件，經同院以90年度易字第1065號、90年度訴字第
    852 號判決分別判處8 月、10月確定，並經同院以90年度聲
    字第2181號裁定定應執行有期徒刑1 年5 月，而入監接續執
    行上開有期徒刑8 月、1 年5 月之刑期，於民國92年12月31
    日縮刑期滿執行完畢。又因施用毒品案件，經臺灣臺北地方
    法院以90年度毒聲字第1639號裁定送勒戒處所施以強制戒治
    ，於90年10月19日開始在臺北戒治所戒治，復經同院以91年
    度毒聲字第1131號裁定停止戒治，於91年7 月12日停止戒治
    處分執行，停止強制戒治部分因於91年10月18日期滿未經撤
    銷而視為執行完畢。詎其仍不知悔改，亦未戒除毒癮，於強
    制戒治執行完畢釋放後5 年內，基於施用第一級毒品之概括
    犯意，自94年6 月21日晚間7 時40分為警採尿回溯前26小時
    內之某時起（不含為警查獲至採尿期間），至94年9 月1 日
    某時止，在臺北縣板橋市○○路196 之1 號3 樓住處等地，
    連續施用第一級毒品海洛因（下稱海洛因）數次。甲○另基
    於施用第二級毒品甲基安非他命之犯意，於94年6 月21日晚
    間7 時40分為警採尿回溯前96小時內之某時，在不詳處所施
    用第二級毒品甲基安非他命1 次，嗣於94年6 月21日、94年
    9 月2 日分別經警採尿檢驗後始悉上情。
二、案經臺北市政府警察局士林分局報請臺灣板橋地方法院檢察
    署檢察官偵查後提起公訴。
    理    由
一、本件被告甲○所犯係死刑、無期徒刑、最輕本刑為3 年以上
    有期徒刑以外之罪，其於準備程序中就被訴事實為有罪之陳
    述，經本院告知簡式審判程序之旨，並聽取公訴人、被告之
    意見後，經合議庭裁定進行簡式審判程序，合先敘明。
二、上開犯罪事實，業據被告甲○於本院訊問時坦承不諱，而其
    於94年6 月21日為警查獲後，經採集尿液送臺灣檢驗科技股
    份有限公司囑託鑑定結果，確均呈鴉片類、甲基安非他命陽
    性反應，有該公司94年7 月4 日濫用藥物尿液檢驗報告1 份
    在卷可稽；另被告於94年9 月2 日經採集尿液送臺灣尖端先
    進生技醫藥股份有限公司囑託鑑定結果，亦呈鴉片類陽性反
    應，有該公司94年9 月19日濫用藥物尿液檢驗報告1 份附卷
    可憑，足以佐證被告自白與事實相符，堪以採信。復按海洛
    因經注射入人體後，約百分之八十於24小時內自尿中排出，
    國外曾有文獻報導注射6 mg之海洛因鹽酸鹽，其代謝物嗎啡
    之平均可檢出時限約為26小時，業據行政院衛生署藥物食品
    檢驗局以81年9 月8 日（81）藥檢壹字第8114885 號函敘明
    白；而甲基安非他命經口服投與後約百分之七十於24小時內
    自尿中排出，約百分之九十於96小時內自尿中排出，由於甲
    基安非他命成分之檢出與其投與方式、投與量、個人體質、
    採尿時間與檢測儀器之精密度等諸多因素有關，因此僅憑尿
    液中呈安非他命陽性反應，並無法確實推算吸食時間距採集
    時間之長短，惟依上述資料推斷，最長可能不會超過4 日，
    亦經行政院衛生署藥物食品檢驗局81年2 月8 日（81）藥檢
    一字第001156號函示明確。從而，於為警查獲後採尿前之26
    小時、96小時內之某時點（不含為警查獲至採尿期間），為
    被告本案開始施用海洛因及另外施用甲基安非他命之時點，
    亦可認定。又被告前因施用毒品案件，經臺灣臺北地方法院
    以90年度毒聲字第1639號裁定送勒戒處所施以強制戒治，於
    90年10月19日開始在臺北戒治所戒治，復經同院以91年度毒
    聲字第1131號裁定停止戒治，於91年7 月12日停止戒治處分
    執行，停止強制戒治部分因於91年10月18日期滿未經撤銷而
    視為執行完畢，有臺灣高等法院被告前案紀錄表1 份附卷可
    稽，足徵被告經強制戒治執行完畢釋放後，5 年以內再犯施
    用第一、二級毒品之事證明確，被告犯行洵堪認定。
三、核被告甲○所為，係犯毒品危害防制條例第10條第1 項、第
    2 項之罪。被告上開施用海洛因、甲基安非他命前後持有海
    洛因、甲基安非他命之低度行為，應為其施用之高度行為所
    吸收，不另論罪。被告先後數次施用第一級毒品海洛因之行
    為，時間緊接，所犯罪名相同，顯均係出於概括之犯意為之
    ，為連續犯，應依刑法第56條之規定以一罪論，並加重其刑
    。蒞庭公訴檢察官當庭擴張被告自原起訴書所記載之施用時
    點起，至94年9 月1 日某時止，尚有連續施用第一級毒品之
    事實，經核與本案起訴書記載之犯罪事實，具前揭裁判上一
    罪之連續犯關係，基於審判不可分之原則，本院自得併為審
    究。被告所犯上開二罪，犯意各別，行為互殊，應分論併罰
    。被告前因違反毒品危害防制條例案件，經臺灣臺北地方法
    院以89年度訴字第891 號判決判處有期徒刑7 月、3 月，應
    執行有期徒刑8 月確定；又分別因竊盜案件及違反毒品危害
    防制條例案件，經同院以90年度易字第1065號、90年度訴字
    第852 號判決分別判處8 月、10月確定，並經同院以90年度
    聲字第2181號裁定定應執行有期徒刑1 年5 月，而入監接續
    執行上開有期徒刑8 月、1 年5 月之刑期，於92年12月31日
    縮刑期滿執行完畢，有臺灣高等法院被告前案紀錄表1 份在
    卷足徵，其於有期徒刑執行完畢5 年內再犯本件有期徒刑以
    上之二罪，均為累犯，應依刑法第47條規定加重其刑，就施
    用第一級毒品部分並應遞加重其刑。爰審酌被告年值青壯，
    不思尋求正當之身心發展，竟施用足以導致精神障礙、性格
    異常，甚至造成生命危險之毒品，戕害一己之身心健康，對
    社會治安可能之危害程度非微，惟其於犯罪後尚能坦承犯行
    等一切情狀，分別量處如主文所示之刑，並定其應執行之刑
    ，以示懲儆。
據上論斷，應依刑事訴訟法第273 條之1 第1 項、第299 條第1
項前段，毒品危害防制條例第10條第1 項、第2 項，刑法第11條
前段、第56條、第47條、第51條第5 款，判決如主文。
本案經檢察官鄧媛到庭執行職務。
中　　華　　民　　國　　94　　年　　11　　月　　25　　日
                  刑事第三庭  審判長法　官  李麗玲
                                    法　官  鄧雅心
                                    法　官  張兆光
上列正本證明與原本無異。
如不服本判決，應於判決送達後10日內向本院提出上訴狀 (應附
繕本)， 上訴於臺灣高等法院。
                                    書記官  曹秋冬
中　　華　　民　　國　　94　　年　　11　　月　　25　　日
附錄本案論罪科刑法條：
毒品危害防制條例第10條
施用第一級毒品者，處 6 月以上 5 年以下有期徒刑。
施用第二級毒品者，處 3 年以下有期徒刑。
